

Après différentes expériences significatives en tant que développeur Java/J2EE, Manageur et leader technique de projet, je valorise actuellement mon expertise technique dans le developpement et l'architecture de solutions Cloud IBM au sein de la R&D IBM France Lab. Je suis a l'écoute d'opportunités dans les domaines du BigData / Cloud (Docker/Kubernetes) / Intelligence Artificielle afin de valoriser mon expertise technique dans de nouveaux secteurs d'activités.

# **EXPERIENCES**

Architecte / Leader Technique Docker / Kubernetes - IA Symbolique 2017 - Present IBM. Paris Francel ab

Au sein d'IBM France Lab, j'occupe les fonctions d'architecte expérimenté / leader technique et developpeur en charge de promouvoir la technologie Docker / Kubernetes ainsi que les technologies Cloud pour le produit IBM Websphere Operational Decision Management.

- Expertise Docker / Kubernetes
- Gestion technique d'une équipe de 10 Personnes dans un contexte international
- Formation des équipes de développement aux architectures Microservices Docker/K8S
- Architecture et migration d'offres vers une architecture Microservice sur Docker / Kubernetes
- Responsable de la communauté OpenSource du produit.

 ${\tt Comp\'etences: Docker / Kubernetes, OpenShift / Azure AKS / Amazon EKS, Standard: OpenID, Helm Charts / OpenShift Operator$ 

Architecte / Développeur experimenté - BigData - IA Symbolique 2016 - 2017 (6 Mois) IBM. Paris FranceLab

Architecture et développement d'une solution permettant de faire fonctionner un moteur de règle métier (BRMS) dans une architecture BigData.

- · Ecriture d'un prototype
- Formation aux technologies BigData (2 mois)
- Développement et contribution OpenSource pour la mise en place de la solution chez des clients.

Compétences: Spark Streaming - SQL / Kafka / Java, Python 3 / Jupyter Notebook, Hive / HDFS

Architecte / Développeur experimenté - Cloud Saas - IA Symbolique 2015 - 2016 IBM, Paris FranceLab

Architecte fonctionel et développment d'une solution Saas IBM ODM On cloud et Paas Business Rules for Bluemix. Au sein de l'équipe R&D IBM Websphere Operational Decision Management, en charge de l'architecture et du développement du produit Cloud Saas ODM on cloud.

- Ecriture de prototypes.
- Definition de l'architecture cloud et développement de la solution.
- Coordination des développements à l'international. (Gestion de 15 personnes Equipe en Chine/USA/UK)

Compétences: Softayer : VM - DNS - Routeurs, Docker / Swarm / Kubernetes, DB2, CloudFoundry, Java / J2EE, MongoDB, HTML5 / Bootstrap 4.0 / JQuery / AngularJS

Leader Technique R&D / Architecte J2EE - .Net - IA Symbolique 2010 - 2014 IBM, Paris FranceLab

Responsable de l'architecture du Backend et Runtime du produit BRMS - JRules.

- Management d'une équipe de 12 Personnes
- · Architecte fonctionnel

Compétences: Java / J2EE (Tomcat / WebSphere Liberty / Weblogic / JBoss), Database : Postgreql - Oracle - DB2 - MySQL, Maven

Chef de projet et manageur R&D / Architecte J2EE - .Net - IA Symbolique 2009 - 2014 IBM, Paris FranceLab

Responsable de l'architecture du Backend et Runtime du produit BRMS - JRules.

- Management d'une équipe de 12 Personnes
- Architecte fonctionnel

 $\label{lem:compétences: Java / J2EE (Tomcat / WebSphere Liberty / Weblogic / JBoss), Database : Postgreql - Oracle - DB2 - MySQL, .Net WCF, Maven$ 

Développeur / Architecte Java - J2EE Backend llog JRules - Outils 1998 - 2009 llog. Gentilly - Sophia Antipolis

Développement et architecture du module Web Service embarqué dans le produit ILOG JRules. Développement d'outils internes.

Compétences: Java / J2EE (Tomcat / WebSphere Liberty / Weblogic / JBoss), Database : Postgreql - Oracle - DB2 - MySQL



# Laurent GRATEAU

Leader Technique Docker / Kubernetes / Java Backend , Big Data / Intelligence

- ✓ laurent.grateau@gmail.com
- **J** 06 42 41 23 34
- Igrateau.github.io/online-cv/
- cv.pdf
- in laurent-grateau-35028b1
- [] Igrateau

#### **FORMATION**

Ingénieur Informatique EPITA 1994

#### **LANGAGES**

Français (Maternel Anglais (Avancé)

### LOISIRS

Drones

Musique - Guitare

Voyages



# OPENSOURCE ET CONTRIBUTIONS PUBLIQUES

En charge de la communauté OpenSource du produit ODM voici quelques unes de mes contributions OpenSource.

ODM on Docker github - The material to deploy IBM Operational Decision Manager in Docker

Serverless and Microservice generation (Projet de Recherche) - Projet de recherche pour de la génération automatique de microservice.

Decisions on Spark github - Integration d'un moteur de Règles métiers dans une architecture Big Data Spark

ODM on Kubernetes - Integration du produit ODM dans les differentes offres Kubernetes du marché. Amazon EKS / Azur AKS / OpenSource

# **PUBLICATIONS**

De part mon expertise technique sur differentes technologies, j'ai été invité à participer à de multiples conférences chez des clients IBM ainsi qu'à des conférences publiques. Un brevet mondial lié aux WebService est listé ci dessous.

Brevet - Managing rule sets as web services

Grateau

Move to Cloud

Laurent Grateau

Carrefour DevSummit

- Comment tirer profit des promesses du multicloud ? Lesechos.fr
- Expliquez vos decisions algorithmiques dans le respect du GDPR (P. Feillet, L. Grateau) Laurent Grateau, Pierre Feillet

Devoxx FR 2018